臺灣臺北地方法院民事裁定
111年度抗字第415號
抗  告  人  曹軍威  
相  對  人  和潤企業股份有限公司

法定代理人  劉源森  


上列當事人間本票裁定事件，抗告人對於民國111年7月28日本院
司法事務官所為111年度司票字第10344號裁定提起抗告，本院裁
定如下：
    主  文
一、抗告駁回。
二、抗告程序費用新臺幣1,000元由抗告人負擔。
    理  由
一、相對人聲請意旨略以：相對人執有抗告人所簽發，並免除作
    成拒絕證書之如附表所示本票1紙（下稱系爭本票）。詎於
    民國111年6月16日到期後提示未獲付款，爰聲請裁定就票面
    金額即新臺幣（下同）150,000元，及自111年6月17日起至
    清償日止，按週年利率16%計算之利息，准許強制執行等語
    。原法院以其聲請與票據法第123條規定相符裁定准許強制
    執行。
二、抗告意旨略以：抗告人於106年經臺灣宜蘭地方法院裁定更
    生，需每月繳9,607元等語，並聲明：原裁定廢棄。
三、按執票人向本票發票人行使追索權時，得聲請法院裁定後強
    制執行，票據法第123條定有明文。次按，本票執票人依前
    開規定，聲請法院裁定許可對發票人強制執行，性質上係屬
    非訟事件，此項聲請及抗告法院之裁定，僅依非訟事件程序
    ，就本票形式上之要件是否具備予以審查為已足，並無確定
    實體上法律關係存否之效力，如發票人就票據債務之存否有
    爭執時，應由發票人另提起確認之訴，以資解決（最高法院
    57年台抗字第76號、56年台抗字第714號裁定要旨參照）。
    再按對於債務人之債權，於法院裁定開始更生或清算程序前
    成立者，為更生或清算債權。前項債權，除本條例別有規定
    外，不論有無執行名義，非依更生或清算程序，不得行使其
    權利；法院裁定開始更生程序後，對於債務人不得開始或繼
    續訴訟及強制執行程序。但有擔保或有優先權之債權，不在
    此限。消費者債務清理條例（下稱清債條例）第28條、第48
    條第2項固有明文，惟消債條例第48條第2項限制債權人不得
    開始或繼續訴訟之規定，以更生債權為限（臺灣高等法院暨
    所屬法院102年11月13日102年法律座談會民事類提案第18號
    審查意見參照）。
四、經查，本件相對人主張之事實，業據其提出與所述相符之系
    爭本票1紙為據，原法院為形式上審查，認已具備本票各項
    應記載事項，合於票據法第120條第1項規定，屬有效之本票
    ，而依同法第123條規定，裁定准許就票面金額即150,000元
    ，及自111年6月17日起至清償日止，按週年利率16%計算之
    利息，得為強制執行，核無不合。至抗告人雖執上詞提起抗
    告，然系爭本票係於110年12月14日簽發（原裁定「理由」
    欄誤載為111年12月14日），故即令抗告人曾於106年間經臺
    灣宜蘭地方法院裁定准予更生，系爭本票債務顯係成立於更
    生程序開始之後，非屬消債條例第28條所定之更生債權，而
    無同條例第48條第2項規定之適用。從而，原法院裁定准予
    系爭本票於前述範圍內得為強制執行，並無不當，抗告意旨
    指摘原裁定不當，求予廢棄，為無理由，應予駁回。
五、據上論結，本件抗告為無理由，依非訟事件法第21條第2項
    、第24條第1項、第46條，民事訴訟法第495條之1第1項、第
    449條第1項、第78條，裁定如主文。
中　　華　　民　　國　　111 　年　　8 　　月　　 30 　日
                  民事第一庭  審判長法  官  賴錦華
　　　　　　　　　                  法  官  賴淑萍
　　　　　　　　　                  法　官　李桂英   
以上正本係照原本作成。
本裁定不得再抗告。
中　　華　　民　　國　　111 　年　　8 　　月　　30　　日
                                    書記官　劉士筠
　　　　　　　　　　　　　　　　
附表：  單位：新臺幣/元                                    111年度抗字第415號      發票日 到期日 票面金額 利息 受款人 付款地 110年12月 14日 111年6月16日 150,000元 按週年利率16%計算 和潤企業股份有限公司或其指定人 和潤企業股份有限公司總公司所在地或公司台北營業據點 付款地址：臺北市○○區○○路000號3樓